臺灣高等法院臺中分院刑事判決　　　　　　　　　九十一年度交上訴字第五八四號
　　上　訴　人　臺灣台中地方法院檢察署檢察官
　　被　　　告　乙○○
右上訴人因公共危險等案件，不服台灣台中地方法院九十一年度交訴字第二五號，中
華民國九十一年三月五日第一審判決（起訴案號：台灣台中地方法院檢察署九十年度
偵字第二二六一四號），提起上訴，本院判決如左：
    主      文
上訴駁回。
    事實及理由
一、本案經本院審理結果，認第一審判決認事用法及量刑均無不當，應予維持，並引
    用第一審判決書記載之事實、證據及理由（如附件）。
二、上訴人即公訴人上訴意旨略以：據被害人丁○○具狀請求上訴，略謂原審判決量
    刑未妥，經核非顯無理由云云，但未具體原審判決如何有量刑未妥之情形，其上
    訴無理由，應予駁回。
三、據上論斷，應依刑事訴訟法第三百七十三條、第三百六十八條，判決如主文。
本案經檢察官甲○○到庭執行職務。
中      華      民      國      九十一   年       八      月    二十八  日
                                    臺灣高等法院臺中分院刑事第九庭
                                          審判長法  官  陳  筱  珮
                                                法  官  康  應  龍
                                                法  官  趙  春  碧
右正本證明與原本無異。
公共危險部分得上訴；過失傷害不得上訴。
如不服本判決應於收受送達後十日內向本院提出上訴書狀，其未敘述上訴之理由者並
得於提起上訴後十日內向本院補提理由書（均須按他造當事人之人數附繕本）。
                                                書記官  陳  文  琴
中      華      民      國      九十一   年       八      月    二十九  日
                                                                        Ｒ
臺灣臺中地方法院刑事判決                          九十一年度交訴字第二五號
    公  訴  人  臺灣台中地方法院檢察署檢察官
    被      告  乙○○  男三十歲（民國○○年○月○日生）
                        住南投縣國姓鄉○○村○○路六五號
                        身分證統一編號：Ｚ000000000號
右列被告因公共危險等案件，經檢察官提起公訴 (九十年度偵字第二二六一四號)本
院判決如左：
    主  文
乙○○因過失傷害人，累犯，處有期徒刑陸月；又駕駛動力交通工具肇事，致人受傷
而逃逸，累犯，處有期徒刑捌月；應執行有期徒刑壹年。
    事  實
一、乙○○曾於民國（下同）八十六年間因犯槍砲彈藥刀械管制條例，經本院判處有
    期徒刑五月，已於八十六年七月三十一日執行完畢。詎仍不知警惕自己，復於九
    十年十月十四日零時四十分許，駕駛ＲＪ－三五三三號箱型車，行經台中市○區
    ○○○路與大雅路口時，於欲超越前方車輛時，本應注意車前狀況，隨時採取必
    要安全措施，且超越時應顯示左方向燈並於前車左側保持半公尺以上間隔超過，
    而依當時情形又無不能注意之情事，竟疏於注意及此，貿然違規將車駛入機車道
    違規自右側超車，適丁○○駕駛後載晏紫涵之ＹＧＣ－０六九號機車，停於機車
    道上等待左轉，乙○○自後撞該ＹＧＣ－０六九號機車，致丁○○受頭部外傷併
    蛛網膜下腔出血、腦水腫、腹部擦傷及左側脛小骨脫位；晏紫涵則受頭部外傷併
    腦挫傷及右側踝骨骨折、顱骨缺損併骨髓炎等傷害。乙○○肇事後，不但不下車
    救人或報警處理，竟因一時肇事心慌害怕，另行起意加速逃逸，嗣經警循線查獲
    。
二、案經丁○○、晏紫涵之法定代理人丙○○分別訴由台中市警察局第二分局報告檢
    察官偵查起訴。
    理  由
一、右揭犯行，業據被告乙○○於警訊及偵審中坦承不諱，核與告訴人丁○○指訴情
    節相符，又有道路交通事故調查報告表、照片、及驗傷單附卷可稽。按汽車駕駛
    人駕駛汽車肇事致人受傷或死亡，應即採取救護或其他必要措施，並向警察機關
    報告，不得駛離或逃逸，道路交通管理處罰條例第六十二條第一項定有明文，本
    件被告駕車肇事後，仍駕車駛離現場，未留滯現場救護傷患亦未報警處理，且未
    留下其個人之年籍資料予被害人，旋即駕車離去，嗣經警方循線查獲，是以被告
    有肇事逃逸故意，至為明顯。再按汽車行駛時，駕駛人應注意車前狀況，並隨時
    採取必要之安全措施；又汽車超車於超越時應顯示左方向燈並於前車左側保持半
    公尺以上間隔超過，道路交通安全規則第九十四條第三項、第一百零一條第五款
    定有明文。本件被告係領有汽車駕駛執照之駕駛人，對上開道路交通安全規定不
    能諉稱不知，且依當時狀況，路面柏油、無缺陷、無障礙物、視距良好、交通號
    誌正常，並無不能注意之情形，有道路交通事故調查報告表一紙附卷可參，被告
    竟疏於注意車前狀況自右違規超車，以致肇事，被害人因此受傷，被告確有過失
    洵屬灼然。再被害人因本件車禍受傷，與被告過失行為間，並有相當因果關係。
    綜上所述，本件事證明確，被告犯行堪以認定。
二、核被告所為，係犯刑法第二百八十四條第一項前段過失傷害罪及同法第一百八十
    五條之四肇事逃逸罪；被告一過失行為同時致被害人丁○○及晏紫涵二人受有傷
    害，係一行為觸犯二過失傷害罪，應依想像競合犯從一過失傷害罪處斷。又被告
    所犯上開二罪，犯意各別，行為互殊，應分論併罰。又被告曾於八十六年間因犯
    槍砲彈藥刀械管制條例，經本院判處有期徒刑五月，已於八十六年七月三十一日
    執行完畢，此有台灣高等法院被告全國前案紀錄表在卷足憑。茲於五年內再犯本
    件有期徒刑以上之本件各罪，均應累犯之規定加重其刑。爰審酌被告過失程度非
    輕，被害人所傷害程度重大，被告肇事後未報警及救護，反棄受傷被害人於不顧
    ，且肇事後亦未與被害人達成和解等一切情狀，分別量處如主文所示之刑，並定
    應執行之刑，以資懲戒。
據上論斷，應依刑事訴訟法第二百九十九條第一項前段，刑法第一百八十五條之四、
二百八十四條第一項前段、第四十七條、第五十五條、第五十一條第五款，罰金罰鍰
提高標準條例第一條前段判決如主文。
中      華      民      國    九十一    年      三      月      五      日
                                    臺灣臺中地方法院交通法庭
                                        法  官  許  金  樹
右正本證明與原本無異。
如不服本判決，應於判決送達後十日內向本院提出上訴狀，上訴於臺灣高等法院臺中
分院。
                                        書記官
中      華      民      國    九十一    年      三      月      五      日
附錄本案論罪科刑法條刑法第二百八十四條第二項：
從事業務之人，因業務上過失傷害人者，處一年以下有期徒刑、拘役或一千元以下罰
金。致重傷者，處三年以下有期徒刑、拘役或二千元以下罰金。
刑法第一百八十五條之四：
駕駛動力交通工具肇事，致人死傷而逃逸者，處六月以上五年以下有期徒刑。
